臺灣高雄地方法院刑事判決　　　　　　　 96年度易字第591號
公　訴　人　臺灣高雄地方法院檢察署檢察官
被　　　告　甲○○
選任辯護人　徐豐明律師
上列被告因毒品危害防制條例案件，經檢察官聲請簡易判決處刑
（95年度偵字第26884 號），本院認其犯罪部分不宜以簡易判決
處刑，改依通常程序審理，嗣被告於準備程序進行中就被訴事實
為有罪陳述，經依法告知簡式審判程序之旨並聽取當事人意見後
，本院裁定進行簡式審判程序並判決如下：
    主  文
甲○○犯轉讓第二級毒品罪，累犯，處有期徒刑捌月，減為有期
徒刑肆月，如易科罰金，以銀元參佰元即新台幣玖佰元折算壹日
。
    事  實
一、甲○○因賭博案件，前經台灣台南地方法院以90年度易字第
    847 號判處有期徒刑6 月確定，甫於民國90年8 月1 日易科
    罰金執行完畢。詎仍不知悔改，其明知甲基安非他命係毒品
    危害防制條例第2 條第2 項第2 款所規定之第二級毒品，未
    經許可不得持有、轉讓，竟基於轉讓第二級毒品之犯意，於
    95年3 月間某日，在高雄市某處，將第二級毒品甲基安非他
    命乙包（驗前淨重1.63公克，驗後淨重1.61公克）轉讓交給
    朱振榮。嗣於95年4 月7 日晚間7 時50分許，在高雄市○○
    區○○路與龍勝路口處，朱振榮所有之手提袋內放置前揭甲
    基安非他命乙包為警當場查獲，並扣得前揭甲基安非他命乙
    包。
二、案經台灣高雄地方法院檢察署檢察官自動簽分偵辦後聲請簡
    易判決處刑，本院認不宜以簡易判決處刑，改依通常程序審
    理。
    理  由
一、本件被告甲○○所犯係毒品危害防制條例第8 條第2 項轉讓
    第二級毒品罪，其法定刑為死刑、無期徒刑、最輕本刑為3
    年以上有期徒刑以外之罪，於準備程序進行中，被告就被訴
    事實為有罪陳述，經依法告知簡式審判程序要旨並聽取當事
    人及辯護人之意見，經當事人同意適用簡式審判程序後，本
    院亦認無不得或不宜改依簡式審判程序進行之處，爰依刑事
    訴訟法第273 條之1 第1 項規定，裁定進行簡式審判程序，
    合先敘明。
二、上揭事實，業據被告甲○○於偵查及本院準備程序、審判中
    分別坦承：朱振榮持有前揭甲基安非他命，是我拿給他的（
    95他7152卷第13至14頁、本院96年3 月12日準備程序筆錄第
    3 頁、96年11月5 日準備程序筆錄第2 頁、同日審判筆錄第
    11頁），核與證人朱振榮於偵查中證稱：警方查獲的那包甲
    基安非他命是甲○○於95年3 月間在85大樓隔壁住處親手交
    給我的，要給我用看看，我一直都沒有施用等語（95毒偵
    5440 卷 第11至12頁）。而扣案之晶體1 包，經送驗結果確
    含有第二級毒品甲基安非他命成分（驗前淨重1.63公克，驗
    後淨重1.61公克），有高雄醫學大學附設中和紀念醫院95年
    7 月18 日 編號0000-000號檢驗報告1 紙附卷可稽（95毒偵
    5440卷第8 頁），足認被告自白與事實相符，應可採信。從
    而，本件事證明確，被告之犯行足堪認定，應依法論科。
三、又按行為後法律有變更者，適用行為時之法律。但行為後之
    法律有利於行為人者，適用最有利於行為人之法律，刑法第
    2 條第1 項定有明文。另於比較時應就罪刑有關之共犯、未
    遂犯、想像競合犯、牽連犯、連續犯、結合犯，以及累犯加
    重、自首減輕暨其他法定加減原因（如身分加減）與加減比
    例等一切情形，本於統一性及整體性原則，綜其全部罪刑之
    結果而為比較。又刑法第2 條第1 項之規定，係規範行為後
    「法律變更」所生新舊法比較適用之準據法。故如新舊法處
    罰之輕重相同（無有利、不利情形，如刑法第30條之文字修
    正、第55條但書、第59條實務見解之明文化、第26條未遂犯
    得減輕其刑之規定移列第25條等），即無比較適用之問題，
    非此條所指之法律有變更，即無本條之適用，應依一般法律
    適用原則，適用裁判時法（最高法院95年5 月23日第8 次刑
    事庭會議、95年11月7 日刑事庭會議決議意旨參照）。茲就
    本件新舊法比較結果說明如下：
  (一)刑法第41條第1 項前段有關易科罰金折算標準之規定，95年
    7 月1 日起施行之新刑法修正為：「犯最重本刑為5 年以下
    有期徒刑以下之刑之罪，而受6 個月以下有期徒刑或拘役之
    宣告者，得以新臺幣1000元、2000元或3000元折算1 日，易
    科罰金」，而依修正前同條項（「得以銀元1 元以上3 元以
    下折算1 日，易科罰金」）及修正前罰金罰鍰提高標準條例
    第2 條（現已刪除）規定，就其原定數額提高為100 倍折算
    1 日，則係以銀元100 元至300 元折算1 日，經折算為新臺
    幣後，以新臺幣300 元至900 元折算1 日。是比較修正前後
    之易科罰金折算標準，自以行為時即修正前之規定，較有利
    於被告。
  (二)有關刑法第47條第1 項累犯，修正後刑法關於累犯之規定，
    其5 年以內再犯之罪以故意犯為限，始應論以累犯，惟如前
    案係依軍法審判者，亦應論以累犯。修正前刑法關於累犯之
    規定其5 年以內再犯之罪為有期徒刑以上之罪〈不分故意犯
    或過失犯〉，均應論以累犯，惟如前案係依軍法審判者，則
    不應論以累犯。本案被告有如事實欄所述之前科及刑之執行
    情形，其於有期徒刑執行完畢後，5 年以內故意再犯本件有
    期徒刑以上之罪，不論依新舊法規定，均應論以累犯，並無
    有利或不利之情形，應無比較新舊法之問題，亦依一般法律
    原則，應適用裁判時之法律。
四、按甲基安非他命為毒品危害防制條例第2 條第2 項第2 款之
    第二級毒品，不得持有、轉讓。核被告所為，係犯同條例第
    8 條第2 項之轉讓第二級毒品罪，被告持有之低度行為，應
    為轉讓之高度行為吸收，不另論罪。又公訴意旨原以被告涉
    犯持有第二級毒品罪嫌起訴，本院以轉讓論罪，僅係犯罪事
    實之擴張，尚無變更起訴法條之問題，併此敘明。又被告甲
    ○○曾因賭博案件，經台灣台南地方法院90年度易字第847
    號判決處有期徒刑6 月確定，甫於90年8 月1 日易科罰金執
    行完畢，此有臺灣高等法院被告前案記錄表在卷可查，被告
    受有期徒刑執行完畢後，5 年以內故意再犯本案有期徒刑以
    上之罪，依刑法第47條第1 項之規定，係累犯，應加重其刑
    。
五、爰審酌被告轉讓甲基安非他命與他人使用，漠視國家對於杜
    絕毒品犯罪之禁令，助長毒品之氾濫，危害國人健康之威脅
    非輕，然犯後自白犯行、態度良好及犯罪動機、目的等一切
    情狀，量處如主文所示之刑，以示懲儆。又被告之犯罪時間
    在96年4 月24日以前且合於中華民國96年罪犯減刑條例之減
    刑規定，爰依前開減刑條例第2 條第1 項第3 款、第7 條、
    第9 條規定，減為如主文所示之刑，並諭知易科罰金之標準
    。
六、另自朱振榮身上所查扣之晶體，雖經送驗結果呈甲基安非他
    命陽性反應，業如前述，惟上開毒品為警查扣時，已由被告
    轉讓予朱振榮持有，而屬朱振榮另案涉犯持有第二級毒品之
    證物，且前經本院95年度簡字第5580號朱振榮持有第二級毒
    品案件中宣告沒收銷燬之，在此爰不再為沒收銷燬之諭知，
    附此敘明。
據上論斷，應依刑事訴訟法第273 條之1 第1 項、第284 條之1
、第299 條第1 項前段，毒品危害防制條例第8 條第2 項，刑法
第2 條第1 項前段、第11條前段、第47條第1 項，修正前刑法第
41條第1 項，廢止前罰金罰緩提高標準條例第2 條，現行法規所
定貨幣單位折算新台幣條例第2 條，中華民國96年罪犯減刑條例
第2 條第1 項第3 款、第7 條、第9 條，判決如主文。
本案經檢察官陳俊秀到庭執行職務。
中　　華　　民　　國　　96　　年　　11　　月　　12　　日
                  刑事第八庭    法　官  曾仁勇
以上正本證明與原本無異。
如不服本判決應於收受本判決後10日內向本院提出上訴書狀，並
應敘述具體理由，如未敘述上訴理由者，應於上訴期間屆滿後20
日內補提理由書狀於本院（均須按他造當事人之人數附繕本）「
切勿逕送上級法院」。
中　　華　　民　　國　　96　　年　　11　　月　　12　　日
                                書記官  王治華
附錄本判決論罪科刑法條全文：
毒品危害防制條例第8條第2項
轉讓第二級毒品者，處 6 月以上 5 年以下有期徒刑，得併科新
臺幣70萬元以下罰金。
